J. GUILLERMO BELTRÀN M.

INGENIERO DE CONTROL Y AUTOMATIZACIÓN

PERFIL PROFESIONAL

Ingeniero de control y automatización con 2 años de experiencia en compañías de producción y montajes eléctricos. Enfocado en desarrollar e implementar sistemas electrónicos orientados a soluciones en automatización v mantenimiento de líneas de producción. Hábil para identificar oportunidades de automatización y control dentro de procesos de manufactura. Capacidad de relacionamiento interpersonal para trabajar en estrecha colaboración con los diferentes niveles de la organización. Nivel avanzado del idioma ingles.

CONTACTO



(+57) 3114882295

GuillermoBeltrán

EDUCACIÓN

Ingeniería en control y automatización

2021

Universidad distrital Francisco Jose de Caldas

Tecnólogo en automatización industrial

2012 Servicio nacional de aprendizaje SENA

EXPERIENCIA LABORAL

Trabajo por cuenta propia,

OCTUBRE 2015 - ACTUALMENTE. COMERCIANTE, BOGOTÁ.

- Responsable de la planificación y elaboración de planes de negocio.
- Encargado de la comunicación y negociación con proveedores y clientes a nivel nacional.
- Tareas de atención al cliente, gestión de problemas de calidad.
- Se lideró un plan de mercadeo enfocado al uso de canales digitales y de ecommerce.

Tecnólogo Automatización - Electricista.

AGOSTO 2014- SEPTIEMBRE 2015. AUTÓNOMO, BOGOTÁ.

- Desarrollo de presupuestos para instalaciones y automatizaciones. Determinando las diferentes alternativas tecnológicas buscando dar solución a requerimientos de sistemas en ambientes industriales.
- Manejo de operaciones de montajes, ensamble, mantenimiento, puesta en marcha y configuración de equipos de maniobra, control y protección eléctrica.
- Creación de esquemáticos eléctricos.

Tecnologo de embotellado II

MAYO 2012- ABRIL 2013. COCA COLA FEMSA, BOGOTÁ, COLOMBIA.

- Operación de sistemas y equipos de control en los procesos industriales de las diferentes líneas de producción de la planta, coordinando y planificando las acciones para no alterar las demás etapas de producción.
- Supervisión de actividades de mantenimiento enfocado en planes de mejora y conservación de las máquinas.
- Optimización de sistemas hidráulicos, neumáticos y electromecánicos, para mejoras de funcionamiento y operatividad de la planta. Realice la repotenciación de un despaletizador.
- Asistencia en la programación de equipos PLC y configuración de variadores de frecuencia.